臺灣宜蘭地方法院刑事判決
110年度智易字第5號
公  訴  人  臺灣宜蘭地方檢察署檢察官
被      告  劉正智


上列被告因違反商標法案件，經檢察官林小刊提起公訴（109年
度偵字第3376號），本院判決如下：
    主  文
劉正智明知為未得商標權人同意，於同一商品，使用相同於註冊
商標之商品而透過網路方式販賣，累犯，處有期徒刑叁月，如易
科罰金，以新臺幣壹仟元折算壹日。扣案之仿冒「PUMA」商標圖
樣之鞋子貳雙、仿冒「TIMBERLAND」商標圖樣之鞋子壹雙、仿冒
「ADIDAS」商標圖樣之鞋子叁雙、仿冒「NIKE」商標圖樣之鞋子
貳拾肆雙、仿冒「CONVERSE」商標圖樣之鞋子貳雙、仿冒「REEB
OK」商標圖樣之鞋子貳雙及仿冒「MICHAEL KORS」商標圖樣之皮
夾壹只，均沒收之。
    犯罪事實
一、劉正智前於民國107年間，因違反毒品危害防制條例案件，
    經本院以107年度簡字第550號判處有期徒刑6月確定，於108
    年4月2日執行完畢（構成累犯）。猶不知悔改，知悉「PUMA
    」之商標圖樣，為德商彪馬歐洲公開有限責任公司（下稱彪
    馬公司）申請核准註冊，經核准註冊公告取得商標權，指定
    使用於鞋靴、運動鞋等之商品；「TIMBERLAND」之商標圖樣
    ，為美商TBL授權有限責任公司（下稱TBL公司）申請核准註
    冊，經核准註冊公告取得商標權，指定使用於鞋靴、運動鞋
    等鞋類之商品；「ADIDAS」之商標圖樣，為德商阿迪達斯公
    司（下稱阿迪達斯公司）申請核准註冊，經核准註冊公告取
    得商標權，指定使用於靴鞋、運動鞋、便鞋等商品；「NIKE
    」之商標圖樣，為美商皮奧爾斯公司（下稱皮奧爾斯公司）
    申請核准註冊，經核准註冊公告取得商標權，指定使用於各
    種靴鞋之商品；「CONVERSE」之商標圖樣，為美商康威斯公
    司（下稱康威斯公司）申請核准註冊，經核准註冊公告取得
    商標權，指定使用於靴鞋、運動鞋等商品；「REEBOK」之商
    標圖樣，為英商力霸克國際公司（下稱力霸克公司）申請核
    准註冊，經核准註冊公告取得商標權，指定使用於各種鞋靴
    之商品；「MICHAEL KORS」之商標圖樣，為瑞士商邁可科斯
    （瑞士）國際公司（下稱邁可科斯公司）申請核准註冊，經
    核准註冊公告取得商標權，指定使用於皮包、皮夾等之商品
    ，現均仍在專用期間，如未經商標權人同意，不得為行銷目
    的而於同一或類似商品使用相同或近似之商標圖樣，且知悉
    其於108年5月間某日某時許，自蝦皮網站購得之仿冒上開商
    標圖樣之鞋子及皮夾，係未經上開商標權人授權製造販賣之
    仿冒商標商品，竟基於意圖販賣而持有仿冒商標商品、之犯
    意、意圖販賣而透過網路陳列仿冒商標商品之單一接續犯意
    及透過網路販賣仿冒商標商品之單一接續犯意，先於108年5
    月間某日某時許，自蝦皮網站購得仿冒上開商標圖樣之商品
    後而持有之，並自108年5月間某日某時許起至108年11月1日
    中午12時48分許止，以蝦皮會員拍賣帳號「jack2724」開設
    網路拍賣賣場「穎穎美國正品代購專區」，以鞋子每雙新臺
    幣（下同）數千元及皮夾每只數千元不等之價格，透過網路
    方式陳列上開仿冒「ADIDAS」、「NIKE」商標圖樣之鞋子及
    仿冒「MICHAEL KORS」商標圖樣之皮夾，並販賣上開仿冒「
    MICHAEL KORS」商標圖樣之皮夾與不特定人，迄因販賣上開
    仿冒「MICHAEL KORS」商標圖樣之皮夾之所得合計約數千元
    。嗣經員警喬裝買家，於108年9月14日下午2時24分許，在
    蝦皮拍賣網站上，以1340元購得劉正智販賣之仿冒「MICHAE
    L KORS」商標圖樣之皮夾1只，經劉正智將員警購得之上開
    仿冒商標商品寄出後，為警於108年9月17日上午10時20分許
    ，以超商貨到付款之方式取貨，而扣得仿冒「MICHAEL KORS
    」商標圖樣之皮夾1只，並於108年11月1日中午12時48分許
    ，在其位於宜蘭縣○○鄉○○路00號住處，執行搜索而查獲，始
    悉上情。
二、案經彪馬公司、TBL公司、阿迪達斯公司、力霸克公司、邁
    可科斯公司訴由內政部警政署保安警察第二總隊移送臺灣宜
    蘭地方檢察署檢察官偵查起訴。
    理  由
壹、程序部分：
　　按被告以外之人於審判外之陳述，雖不符刑事訴訟法第159
    條之1至第159條之4之規定，而經當事人於審判程序同意作
    為證據，法院審酌該言詞陳述或書面陳述作成時之情況，認
    為適當者，亦得為證據。當事人、代理人或辯護人於法院調
    查證據時，知有刑事訴訟法第159條第1項不得為證據之情形
    ，而未於言詞辯論終結前聲明異議者，視為有前項之同意，
    刑事訴訟法第159條之5定有明文。查本判決所引用以下被告
    以外之人於審判外作成之相關供述證據（包含書面陳述），
    雖均屬傳聞證據，惟公訴人、被告劉正智於本院準備程序、
    審判期日均表示無意見而不予爭執（本院卷第107頁、第166
    頁），亦未於言詞辯論終結前聲明異議，本院審酌上開證據
    資料製作時之情況，尚無違法不當及證明力明顯過低之瑕疵
    ，亦認為以之作為證據應屬適當，故認前揭證據資料均有證
    據能力。至其餘所引用之非供述證據，本院亦查無違反法定
    程序取得之情形，亦均認具有證據能力，首予敘明。
貳、實體部分：
一、前揭犯罪事實，業據被告於本院審理時坦承不諱（本院卷第
    175至176頁），核與證人陳晏琦（偵卷第189至190頁）、林
    靜瑜（偵卷第196至197頁）、周志洋（偵卷第215頁）於警
    詢中；證人劉昱君即劉宜臻（偵卷第9至14頁、第162至163
    頁）於警詢及偵查中；證人林昆鋒（本院卷第167至168頁）
    於本院審理時所證述之情節大致相符，復有商標單筆詳細報
    表9份（偵卷第39至41頁、第47至48頁、第52頁、第57至58
    頁、第63至64頁）、鑑定報告書5份（偵卷第42頁、第49頁
    、第54頁、第59頁、第65頁）、經濟部智慧財產局商標資料
    檢索服務註冊簿查詢結果明細2份（偵卷第68至71頁）、產
    品鑑定書2份（偵卷第72至81頁）、搜索扣押筆錄及扣押物
    品目錄表1份（偵卷第88至91頁）、蝦皮拍賣網頁資料1份（
    偵卷第92至112頁）、7-11交貨便服務單1份（偵卷第113頁
    ）、蝦皮拍賣網站會員帳號用戶申設及交易明細資料1份（
    偵卷第123至126頁、第176至177頁）及照片5張（偵卷第114
    頁、第198至200頁）在卷可稽，並有仿冒「PUMA」商標圖樣
    之鞋子2雙、仿冒「TIMBERLAND」商標圖樣之鞋子1雙、仿冒
    「ADIDAS」商標圖樣之鞋子3雙、仿冒「NIKE」商標圖樣之
    鞋子24雙、仿冒「CONVERSE」商標圖樣之鞋子2雙、仿冒「R
    EEBOK」商標圖樣之鞋子2雙及仿冒「MICHAEL KORS」商標圖
    樣之皮夾1只扣案足憑。綜上事證參互析之，足認被告自白
    與事實相符，本案事證明確，被告犯行堪以認定，應予依法
    論科。
二、核被告意圖販賣而持有仿冒「PUMA」、「TIMBERLAND」、「
    CONVERSE」、「REEBOK」商標圖樣之鞋子所為，係犯商標法
    第97條之意圖販賣而持有仿冒商標商品罪；意圖販賣而透過
    網路陳列仿冒「ADIDAS」、「NIKE」商標圖樣之鞋子所為，
    係犯商標法第97條之意圖販賣而透過網路方式陳列仿冒商標
    商品罪；透過網路販賣仿冒「MICHAEL KORS」商標圖樣之皮
    夾所為，係犯商標法第97條之透過網路方式販賣仿冒商標商
    品罪。起訴書僅論及商標法第97條之販賣仿冒商標商品罪，
    容有誤會。被告意圖販賣而持有仿冒「ADIDAS」、「NIKE」
    商標圖樣之鞋子之低度行為，均為意圖販賣而陳列之高度行
    為所吸收，不另論罪；意圖販賣而持有、陳列仿冒「MICHAE
    L KORS」商標圖樣之皮夾之低度行為，均為販賣之高度行為
    所吸收，不另論罪。被告自108年5月間某日某時許起至108
    年11月1日中午12時48分許止為警查獲時止，多次以透過網
    路方式意圖販賣而陳列上開仿冒「ADIDAS」、「NIKE」商標
    商品；販賣上開仿冒「MICHAEL KORS」商標商品之行為，係
    於密切接近之時間實施，各行為之獨立性極為薄弱，依一般
    社會健全觀念，在時間差距上，難以強行分開，應視為數個
    舉動之接續施行，合為包括之一行為予以評價，各論以接續
    犯之實質上一罪。被告以一行為，同時侵害上開商標權人之
    「PUMA」、「TIMBERLAND」、「ADIDAS」、「NIKE」、「CO
    NVERSE」、「REEBOK」及「MICHAEL KORS」等數商標權，為
    想像競合犯，應依刑法第55條之規定，從一重之透過網路方
    式販賣仿冒商標商品罪處斷。又被告有如犯罪事實欄所載犯
    罪科刑執行情形，有臺灣高等法院被告前案紀錄表1份附卷
    可參，其於前案有期徒刑執行完畢後，5年以內故意再犯本
    件有期徒刑以上之罪，為累犯，參諸司法院釋字第775號解
    釋，依解釋文及理由之意旨，係指構成累犯者，不分情節，
    一律加重最低本刑，於不符合刑法第59條所定要件之情形下
    ，致生行為人所受之刑罰超過其所應負擔罪責之個案，不符
    罪刑相當原則、比例原則。於此範圍內，在修正前，為避免
    發生上述罪刑不相當之情形，法院就該個案應裁量是否加重
    最低本刑；依此，該解釋係指個案應量處最低法定刑、又無
    法適用刑法第59條在內減輕規定之情形，法院應依此解釋意
    旨裁量不予加重最低本刑（最高法院108年度台上字第338號
    判決意旨參照），而經核本案被告之犯罪情節，並無上開情
    事，尚乏依上開解釋意旨裁量不予加重最低本刑之餘地，自
    應依刑法第47條第1項之規定，加重其刑。爰審酌被告前有
    違反毒品危害防制條例、偽造貨幣、竊盜等犯罪科刑前案紀
    錄，有臺灣高等法院被告前案紀錄表1份在卷可稽，品行非
    無可議，及其為圖私利，竟意圖販賣而持有、意圖販賣而透
    過網路方式陳列及透過網路方式販賣仿冒商標商品之犯罪動
    機、目的及手段，因此非僅影響商標權人之商譽及正常可得
    收益，並損害我國保護智慧財產權之國際形象，惟獲利非鉅
    之犯罪所生之損害，並兼衡其以銷售防火建材為業，每月收
    入約為26,000元之生活狀況，專科畢業之智識程度，暨犯後
    終能坦承犯行，並業與告訴人等達成和解，有和解筆錄1份
    附卷可參（本院卷第117至119頁），惟未能按期履行和解內
    容，目前僅給付和解金額合計25,000元（本院卷第191頁）
    之態度等一切情狀，量處如主文所示之刑，並諭知如易科罰
    金之折算標準。公訴意旨具體求處被告有期徒刑4月，固非
    無見，惟本院斟酌前開各情，認公訴人所求刑度尚嫌過重，
    併此敘明。至扣案之仿冒「PUMA」商標圖樣之鞋子2雙、仿
    冒「TIMBERLAND」商標圖樣之鞋子1雙、仿冒「ADIDAS」商
    標圖樣之鞋子3雙、仿冒「NIKE」商標圖樣之鞋子24雙、仿
    冒「CONVERSE」商標圖樣之鞋子2雙、仿冒「REEBOK」商標
    圖樣之鞋子2雙及仿冒「MICHAEL KORS」商標圖樣之皮夾1只
    ，自屬侵害商標權之物品無訛，應依商標法第98條之規定，
    不問屬於犯罪行為人與否，均宣告沒收之。另按宣告前二條
    之沒收或追徵，有過苛之虞、欠缺刑法上之重要性、犯罪所
    得價值低微，或為維持受宣告人生活條件之必要者，得不宣
    告或酌減之，刑法第38條之2第2項定有明文。查未扣案之販
    賣仿冒商標商品所得數千元，固係屬於被告之犯罪所得，惟
    上開財物非屬違禁物，且本院審酌被告業與告訴人達成和解
    ，並已賠償告訴人部分和解金額25,000元，有郵政跨行匯款
    申請書1份存卷可查（本院卷第191頁），若仍予宣告沒收恐
    難符合憲法比例原則之保障意旨，應認宣告沒收或追徵有過
    苛之虞，爰不予宣告沒收，附此敘明。
據上論斷，應依刑事訴訟法第299條第1項前段，商標法第97條、
第98條，刑法第11條前段、第55條、第47條第1項、第41條第1項
前段，判決如主文。
本案經檢察官吳志成到庭執行職務。
中　　華　　民　　國　　111 　年　　1 　　月　　18　　日
                  刑事第二庭  法  官  劉致欽
以上正本證明與原本無異。
如不服本判決，應於收受送達後20日內向本院提出上訴書狀，並
應敘述具體理由。其未敘述上訴理由者，應於上訴期間屆滿後20
日內向本院補提理由書（均須按他造當事人之人數附繕本）「切
勿逕送上級法院」。
                              書記官  魏翊洳
中　　華　　民　　國　　111 　年　　1 　　月　　18　　日
附錄本案論罪科刑法條：
商標法第97條
（罰則）
明知他人所為之前二條商品而販賣，或意圖販賣而持有、陳列、
輸出或輸入者，處1年以下有期徒刑、拘役或科或併科新臺幣5萬
元以下罰金；透過電子媒體或網路方式為之者，亦同。